【裁判字號】    94,簡上,176
【裁判日期】    950116
【裁判案由】    毀棄損壞
【裁判全文】
臺灣雲林地方法院刑事判決             94年度簡上字第176號
上  訴  人
即  被  告  乙○○
上  訴  人
即  被  告  庚○○
上列上訴人即被告等因毀棄損壞案件，不服本院斗六簡易庭94年
度六簡字第400號中華民國94年11月3日第一審刑事簡易判決（聲
請簡易判決處刑書案號：94年度偵字第2159號），提起上訴，本
院管轄之第二審合議庭判決如下：
    主  文
上訴駁回。
    事  實
一、乙○○與其配偶丁○○因平日相處不睦，迭生爭吵，遂心生
    不滿，於民國94年4 月21日23時30分許，在雲林縣斗六市○○街「雲林溪加蓋廣場夜市」飲酒時，向友人庚○○與姓名
    年籍均不詳之成年男子「阿和」、「阿明」、「阿旭」及另
    3 位姓名年籍綽號均不詳之成年男子訴苦，庚○○等人經乙○○轉述得知上情後，竟為乙○○出氣，而與乙○○基於共
    同毀損他人車輛之概括犯意聯絡，於翌日（即94年4 月22日
    ）凌晨1時許，分乘5部吉普車及自用小客車，前往雲林縣林
    內鄉○○路106號丁○○娘家住處，共同持5支木棒連續下手
    砸毀停放在該址丁○○娘家住宅前之丁○○所有而其母親丙○亦持有使用之車牌號碼QR8-878 號輕型機車（公訴人誤為
    未據告訴）、戊○○所有而其母親丙○亦持有使用之車牌號
    碼IXC-878 號重型機車（公訴人誤為未據告訴）、己○○所
    有車牌號碼MMU-097 號重型機車等機車之前里程表、後大燈
    、後板金等處，及己○○所有平日由黃月卿使用之車牌號碼
    T9-7973 號自用小客車之前擋風玻璃及左前後車門車窗玻璃
    ，致令該等車輛不堪使用，足生損害於丁○○、戊○○、丙○、黃月卿及己○○等人。
二、案經己○○之配偶丙○訴由雲林縣警察局斗六分局報請臺灣
    雲林地方法院檢察署檢察官偵查後聲請簡易判決處刑。
    理  由
一、認定犯罪事實所憑之證據及理由：
  (一)被害人丁○○於警詢中之指訴。證明：平日與配偶乙○○感
    情不睦，經常吵架，於94年4月22日0時30分許，乙○○打電
    話過來未接，隨後於同日1 時許，伊娘家住宅前停放之機車
    及自用小客車即遭不明歹徒毀損（見警卷第16至18頁）。
  (二)被害人黃月卿於警詢中之指訴。證明：車牌號碼T9-7973 號
    自用小客車平日由伊使用居多，車主係父親己○○，於94年
    4月22日凌晨1時許，在雲林縣林內鄉○○村○○路105 號前
    遭人毀損，另有3部機車亦被毀損（見警卷第19至20頁）。
  (三)告訴人丙○於警詢及本院審理中之指訴。證明：車牌號碼T9
    -7973號自用小客車及MMU-097號機車之車主為伊配偶己○○
    ，車牌號碼QR8-878號及IXC-878號之機車車主為伊女兒丁○○、戊○○，女兒的機車平日伊也有使用，而上述車輛於94
    年4月22日凌晨1時許，在伊住處前被毀損，自用小客車是前
    擋風玻璃、左前後車門車窗被毀，機車是前里程表、後大燈
    、後板金處被毀，並表示要對加害人提出毀損告訴（見警卷
    第21至22頁、本院審判筆錄）。
  (四)雲林縣警察局斗六分局林內派出所受理各類案件紀錄表。證
    明：於94年4月22日1時許，在雲林縣林內鄉○○村○○路10
    6號，有汽機車被砸，而報案處理（見警卷第23頁）。
  (五)雲林縣警察局斗六分局受理刑事案件報案三聯單。證明：被
    害人黃月卿就其住處前之毀損案件向警方報案（見警卷第24
    頁）。
  (六)車籍作業系統-集中查詢基本詳細資料。證明：車牌號碼QR8
    -878號、IXC-878號、MMU-097號、T9-7973 號等車輛之車主
    等基本資料（見警卷第25頁）。
  (七)監視器翻拍之照片5 張及車牌號碼QR8-878號、IXC-878號、
    MMU-097號、T9-7973號等車輛遭毀損之照片共5 張。證明：
    於94年4月22日凌晨1時許，有多輛車輛前往告訴人住處砸毀
    上開機車及自用小客車（見警卷第31至35頁、第37至39頁）
    。
  (八)被告乙○○於94年4 月25日警詢、同年6月8日偵查中及本院
    審理中之自白。證明：被告乙○○坦承檢察官起訴之犯罪事
    實。而該自白與上開積極證據相符，可以採信。被告乙○○
    之毀損犯行，可予認定。
  (九)被告庚○○於本院審理中之自白。證明：被告庚○○坦承檢
    察官起訴之犯罪事實。而該自白與上開積極證據相符，可以
    採信。被告庚○○之毀損犯行，可予認定。
二、論罪科刑之理由：
  (一)被告乙○○及庚○○2人所為，均係犯刑法第354條之毀棄損
    壞罪。
  (二)被告2人與綽號「阿和」、「阿明」、「阿旭」及另3位姓名
    年籍綽號均不詳之成年男子間，具有犯意聯絡及行為分擔，
    均為共同正犯。
  (三)被告2 人先後多次毀棄損壞行為，時間緊接，犯罪構成要件
    相同，顯均係基於概括之犯意，反覆為之，皆應依連續犯之
    規定論以一罪並加重其刑。
  (四)公訴人聲請意旨認被害人丁○○所有車牌號碼QR8-878 號機
    車及戊○○所有車牌號碼IXC-878 號機車雖遭受被告等人毀
    損，但並未經告訴權人告訴云云。然被害人丁○○及戊○○
    之母親丙○於本院審理中已表明該2 部機車，平日伊均有使
    用，足認該2 部機車亦同在丙○之持有中，應認丙○亦具有
    告訴權，而丙○於警詢中已提出該2 部機車遭毀損之告訴，
    故本院認該2部機車應已合法提出告訴，公訴人認此2部機車
    未經告訴，尚有未洽，應附予敘明。
  (五)原審以被告2 人罪證明確，並敘明聲請簡易判決處刑書關於
    車牌號碼QR8-878號及IXC-878號機車「（未據告訴）」之記
    載予以刪除，因而適用刑事訴訟法第449條第1項前段、第45
    4條第2項、刑法第28條、第56條、第354條、第41條第1項前
    段、罰金罰鍰提高標準條例第1條前段、第2條，並審酌被告
    2 人之素行、犯罪動機、目的、手段、所生危害、智識程度
    、犯後態度等一切情狀，各量處有期徒刑3 月，並諭知易科
    罰金之折算標準。另用以毀損之木棒5 支僅於現場查獲遺留
    之一截約30公分，其餘均未扣案，經裁量不予宣告沒收。核
    其認事用法，均無不合，量刑亦屬妥適。被告2 人提起本件
    上訴並無理由，自應予駁回。
三、至於被告2 人提起上訴雖請求本院准予宣告緩刑，惟經審酌
    被告2 人固已賠償給付被害人丁○○、戊○○及己○○等人
    共新臺幣48,560元，有本院94年度六小調字第147 號調解筆
    錄在卷可憑，但此為被害人等主動向法院訴請賠償之結果，
    並非被告2 人於行為後，主動向被害人等尋求原諒並達成和
    解，且事後迄今均未能交待其餘共犯之姓名年籍資料，令其
    餘共犯逍遙法外，難認有悔意，又被告2 人於深夜糾結眾人
    ，成群結黨，持木棒前往被害人住處前，大肆毀壞他人之機
    車及自用小客車，甚且無辜之被害人鄰居鄭專一（案發後即
    與被告和解並撤回告訴）亦同受遭殃，行為十分囂張，視法
    紀為無物，依其情節已嚴重侵害個人法益，並影響社會治安
    ，復考量被害人己○○、黃月卿及丙○等人於本院審理時到
    庭，均表示不願意原諒被告2 人等情，故本院認為不宜對被
    告2人宣告緩刑，應予敘明。
據上論斷，應依刑事訴訟法第455條之1第1項、第3項、第368 條
，判決如主文。
本案經檢察官甲○○到庭執行職務。
中    華    民    國    95    年    1     月    16    日
                  刑事第三庭    審判長法  官  劉  國  賓
                                      法  官  廖  淑  華
                                      法  官  廖  國  勝
以上正本證明與原本無異。
本件不得上訴。
                                      書記官  譚  系  媛
中    華    民    國    95    年    1     月    16    日
附錄本案論罪科刑法條全文：
刑法第354條：
毀棄、損壞前二條以外之他人之物或致令不堪用，足以生損害於
公眾或他人者，處2年以下有期徒刑、拘役或500元以下罰金。


司法院資訊處製作；財團法人民間司法改革基金會備份。
